臺灣高等法院刑事裁定
110年度聲再字第316號
聲  請  人
即受處分人  陳慧靜




上列聲請人即受處分人因違反毒品危害防制條例案件，對於本院
110年度抗字第855號，中華民國110年6月3日確定裁定（原審案
號：臺灣新北地方法院109年度審訴字第1366號），聲請重新審
理，本院裁定如下：
    主  文
本件重新審理之聲請駁回。
    理  由
一、本件聲請人即受處分人陳慧靜（下稱聲請人）所提聲請書狀
    固為「刑事聲明異議狀」，然觀其書狀內容則記載「主旨：
    不服裁定聲請再審」等語，且內容係對其前經法院裁定令入
    戒治處所強制戒治之確定裁定，表達不服之意，並提出本院
    110年度抗字第855號裁定為附件，因認聲請人係就本院確定
    裁定聲請重新審理，不因其書狀名稱誤用為「聲明異議」之
    字樣，而有不同，合先敘明。　
二、聲請意旨略以：聲請人因毒品危害防制條例案件，業經臺灣
    新北地方檢察署109年度毒偵字第1562號起訴，經法院裁定
    強制戒治，然裁定第4項動態因子評估部分，臨床評估（含
    病識感、動機、態度、就醫意願）評定為「偏重」，聲請人
    認為觀察勒戒期間並無服用身心科藥物，無戒斷現象，都配
    合所內正常作息，為何被評估為「偏重」，聲請人在所內也
    無情緒不穩之現象，為何憑定（疑似情緒障礙）。懇請查明
    ，聲請人是真的有決心戒除毒品，只想好好照顧幼女，請給
    予此次機會云云。
三、按觀察、勒戒及強制戒治之裁定確定後，有下列情形之一，
    認為應不施以觀察、勒戒或強制戒治者，受觀察、勒戒或強
    制戒治處分之人，或其法定代理人、配偶，或檢察官得以書
    狀敘述理由，聲請原裁定確定法院重新審理：一、適用法規
    顯有錯誤，並足以影響裁定之結果者；二、原裁定所憑之證
    物已證明為偽造或變造者；三、原裁定所憑之證言、鑑定或
    通譯已證明其為虛偽者；四、參與原裁定之法官，或參與聲
    請之檢察官，因該案件犯職務上之罪，已經證明者；五、因
    發現確實之新證據足認受觀察、勒戒或強制戒治處分之人，
    應不施以觀察、勒戒或強制戒治者；六、受觀察、勒戒或強
    制戒治處分之人，已證明其係被誣告者；聲請重新審理，應
    於裁定確定後30日內提起；但聲請之事由，知悉在後者，自
    知悉之日起算；聲請重新審理，無停止觀察、勒戒或強制戒
    治執行之效力；但原裁定確定法院認為有停止執行之必要者
    ，得依職權或依聲請人之聲請，停止執行之；法院認為無重
    新審理之理由，或程序不合法者，應以裁定駁回之，毒品危
    害防制條例第20條之1第1項至第4項前段定有明文。
四、經查：
　㈠聲請人於民國109年2月18日18時許，在臺北市三重區興華公
    園廁所內，施用第一級毒品海洛因犯行，經原審於109年8月
    26日以109年度審訴字第1366號裁定令入勒戒處所觀察、勒
    戒，執行後經法務部○○○○○○○○○○附設勒戒處所評估結果，認
    聲請人仍有繼續施用毒品傾向，再經原審於110年4月8日以1
    09年度審訴字第1366號裁定，令聲請人入戒治處所強制戒治
    ，其期間為6個月以上，至無繼續強制戒治之必要為止，但
    最長不得逾1年，聲請人不服，提起抗告，經本院於110年6
    月3日以110年度抗字第855號裁定駁回抗告確定，有原審及
    本院裁定、法務部○○○○○○○○○○110年3月30日北女所衛字第11
    061001610號函暨有無繼續施用毒品傾向證明書、有無繼續
    施用毒品傾向評估標準紀錄表及本院被告前案紀錄表附卷可
    稽。
　㈡聲請人施用第一級毒品犯行，經原審依職權裁定送觀察、勒
    戒後，再經法務部○○○○○○○○○○附設勒戒處所依據聲請人之前
    科紀錄與行為表現、臨床評估、社會穩定度等3大項因素（
    每1大項均有靜態因子與動態因子）進行評估，其中：（1）
    前科紀錄與行為表現部分合計為21分（有6筆毒品犯罪相關
    司法紀錄計10分、首次毒品犯罪年齡為「21-30歲」計5分、
    有3筆其他犯罪相關紀錄計6分、入所時尿液毒品檢驗為「無
    藥物反應」計0分，上開4項靜態因子合計為21分；另在所內
    行為表現之動態因子計0分）；（2）臨床評估部分合計為42
    分（有多重毒品濫用（海洛因、安非他命）計10分、合法物
    質（菸）濫用計2分、使用方式（有注射使用）計10分、使
    用年數超過1年計10分，上開靜態因子合計為32分；精神疾
    病共病（疑似情緒障礙）計5分、臨床綜合評估（含病識感
    、動機、態度、就醫意願）評定為「偏重」計5分，上開動
    態因子合計為10分）；（3）社會穩定度部分合計為0分（工
    作係「全職工作家管」計0分、家人無濫用藥物計0分、入所
    後家人曾1次訪視計0分、出所後是與家人同住計0分）。以
    上前科紀錄與行為表現、臨床評估、社會穩定度等總分合計
    為63分（靜態因子共計53分，動態因子共計10分），而經評
    定認聲請人為「有繼續施用毒品傾向」，此評估結果，係該
    所相關專業知識經驗人士，在聲請人執行觀察、勒戒期間依
    本職學識評估之前科紀錄與行為表現、臨床評估、社會穩定
    度等項所為之綜合判斷，具有科學驗證所得之結論，自得憑
    為判斷有無繼續施用毒品傾向之證明，並經原確定裁定詳述
    其認定依據及理由。　
  ㈢聲請意旨雖指稱其並無服用身心科藥物、無戒斷現象，且作
    息正常，亦無情緒不穩定，質疑原評估結論關於臨床評估（
    含病識感、動機、態度、就醫意願）部分，評定為「偏重」
    部分，然未說明有何毒品危害防制條例第20條之1第1項第1
    至6款所示重新審理事由，亦未提出相關事證為佐，洵屬依
    憑個人意見漫事爭執之詞，難認有理由，應予駁回。
據上論斷，應依毒品危害防制條例第20條之1第4項前段，裁定如
主文。
中　　華　　民　　國　　110 　年　　6 　　月　　30　　日
                  刑事第九庭    審判長法　官  潘翠雪
                                      法　官  陳信旗
                                      法　官  俞秀美
以上正本證明與原本無異。
如不服本裁定，應於收受送達後五日內向本院提出抗告狀。
                                      書記官  謝崴瀚
中　　華　　民　　國　　110 　年　　7 　　月　　2 　　日